臺灣高雄地方法院民事裁定
109年度消債清字第252號

聲  請  人  吳憓憑（原名：吳慧萍）
即債務人            
0000000000000000

0000000000000000

代  理  人  洪千琪律師

上列當事人因聲請清算程序事件，經臺灣橋頭地方法院109年度
司消債調字第51號裁定移送前來，本院裁定如下：
    主  文
聲請人吳憓憑自中華民國一一○年三月三十日下午四時起開始清
算程序。
命司法事務官進行本件清算程序。
    理  由
一、按債務人不能清償債務或有不能清償之虞者，得依本條例所
     定更生或清算程序，清理其債務；債務人於法院裁定開始
    更生程序或許可和解或宣告破產前，得向法院聲請清算；法
    院開始清算程序之裁定，應載明其年、月、日、時，並即時
    發生效力；法院開始更生或清算程序後，得命司法事務官進
    行更生或清算程序，必要時得選任律師、會計師或其他適當
    之自然人或法人1人為監督人或管理人，消費者債務清理條
    例（下稱消債條例）第3條、第80條前段、第83條第1項、第
    16條第1項分別定有明文。
二、聲請意旨略以：伊有不能清償債務情事，前依消債條例規定
    ，向臺灣橋頭地方法院聲請調解債務清償方案，經裁定移轉
    至本院管轄後，調解不成立。伊又未經法院裁定開始更生程
    序或許可和解或宣告破產，爰聲請清算等語。
三、經查：
  ㈠聲請人前向土地銀行聲請前置協商，於民國108年11月7日協
    商不成立，復於109年2月25日提出債權人清冊，向臺灣橋頭
    地方法院聲請調解債務清償方案，經裁定移送本院管轄，本
    院109年度司消債調字第284號受理後，於109年6月16日調解
    不成立，聲請人於同日以言詞聲請更生，嗣因債務總額逾新
    臺幣（下同）1,200萬元，復於109年7月20日具狀變更為聲
    請清算程序等情，有前置協商不成立通知書【臺灣橋頭地方
    法院109年度司消債調字第51號卷（下稱橋卷）第19頁】、
    土地銀行陳報狀（本案卷第50至59頁）可稽，並經本院依職
    權調閱上開調解卷宗核閱無訛。
  ㈡聲請人於107年度、108年度均無申報所得，名下無財產，有
    中國人壽保單解約金44,891元（前於109年4月15日領取77,4
    50元醫療理賠金），至台灣人壽保單，則無解約金；又聲請
    人自105年11月1日起於維樂八企業商行任會計助理，該公司
    負責人與維加斯商行負責人為姐妹，嗣自107年9月起調至維
    加斯商行任會計助理（維加斯商行追認聲請人於維樂八企業
    商行工作之年資，合計年資為3年2月），107年6月至109年3
    月每月收入20,000元，因疫情影響，109年4月起每月收入19
    ,000元，現未領取補助或給付，成年子女亦未給付扶養費等
    情，有財政部高雄國稅局107年至108年綜合所得稅各類所得
    資料清單及財產歸屬資料清單（橋卷第10至11頁、本案卷第
    25頁）、財產及收入狀況說明書（橋卷第4頁）、債權人清
    冊【本院109年度消債更字第246號卷（下稱更卷）第9頁】
    、戶籍謄本（橋卷第7頁）、勞工保險被保險人投保資料表
    （橋卷第18頁）、個人商業保險查詢結果表（本案卷第30頁
    ）、財團法人金融聯合徵信中心前置協商專用債權人清冊（
    橋卷第12至14頁）、信用報告（橋卷第15至16頁）、社會補
    助查詢表（本案卷第70至72頁）、高雄市政府都市發展局函
    （本案卷第60頁）、勞動部勞動力發展署高屏澎東分署函（
    本案卷第62頁）、勞動部勞工保險局函（本案卷第61頁）、
    薪資袋（本案卷第16至20頁）、在職薪資證明（橋卷第17頁
    ）、維加斯商行陳報狀（本案卷第84至85頁）、中國人壽保
    險股份有限公司函（本案卷第63至64頁）、台灣人壽保險股
    份有限公司函（本案卷第83頁）等附卷可參。依聲請人上述
    工作、收入情形，認以聲請人107年6月起至109年12月平均
    每月收入約19,710元【計算式：（20,000×22＋19,000×9）÷3
    1＝19,710，本裁定計算方式均採元以下4捨5入】，核算其現
    在償債能力之基礎，堪認妥適。
  ㈢關於聲請人個人日常必要支出部分，聲請人主張每月支出16,
    000元（含每月分擔之房屋租金5,000元）乙情，並提出租賃
    契約（本案卷第21至23頁）、胞妹簽立之切結書（橋卷第22
    頁、本案卷第24頁）為證。按債務人必要生活費用，以最近
    1年衛生福利部或直轄市政府所公告當地區每人每月最低生
    活費1.2倍定之，清債條例第64條之2第1項定有明文。本院
    參酌衛福部社會司所公告110年度高雄市最低生活費為13,34
    1元，1.2倍即16,009元，聲請人主張每月必要支出約16,000
    元，尚屬合理，應予採計。
  ㈣綜上所述，聲請人每月平均收入約19,710元，扣除必要生活
    費16,000元後，尚餘3,710元。而聲請人目前負債總額為12,
    144,811元（本院109年度司消債調字第284號卷第14至49頁
    、第56頁、第62至64頁，包括：土地銀行、國泰世華銀行、
    台新銀行、中國信託銀行、玉山銀行、凱基銀行、富邦資產
    管理股份有限公司、第一金融資產管理股份有限公司、宜泰
    資產管理有限公司），扣除中國人壽保單解約金後，以上開
    餘額按月攤還結果，至少約須272年【計算式：（12,144,81
    1－44,891）÷3,710÷12＝272】始能清償完畢，堪認聲請人確
    有不能清償債務之情事。從而，聲請人向本院聲請清算，應
    予准許，並命司法事務官進行本件清算程序。
四、依消債條例第11條第1 項、第83條第1 項、第16條第1 項，
    裁定如主文。
中　　華　　民　　國　　110 　年　　3 　　月　　30　　日
              　　民事庭　　  法　官　陳宛榆
以上正本係照原本作成。
本裁定不得抗告。
中　　華　　民　　國　　110 　年　　3 　　月　　30　　日

  　                          書記官　何福添